臺灣臺北地方法院刑事判決　　　　　　　　　　　　九十一年度易字第一一八九號
　　公　訴　人　臺灣臺北地方法院檢察署檢察官
　　被　　　告　甲○○
　　選任辯護人　施習盛律師
右列被告因恐嚇案件，經檢察官提起公訴（九十一年度偵字第七一二一號），本院判
決如左：
    主  文
甲○○連續以加害生命之事，恐嚇公眾，致生危害於公安，處有期徒刑柒月，緩刑參
年。
    事  實
一、甲○○於民國九十一年三月十八日下午五時許，依該日聯合報分類廣告欄所刊登
    低價促銷手機之行動電話，與對方聯絡欲購手機後，心有疑慮，為免上當受損，
    乃利用中壢郵局之自動櫃員機，自其設在平鎮新勢郵局帳戶（郵局代號七○○，
    帳號00000000000000）轉帳新台幣（下同）一元至對方所指定之
    帳戶（帳號八一二─00000000000000）以為測試。詎其測試之行
    為，引來對方要求其必須在三天內匯款一萬元，否則將對其本人及家人不利云云
    之恐嚇，甲○○為喚起警方及社會之重視，不思循合法途徑請求國家機關給予協
    助與保護，在理性為內心憤怒情緒蒙蔽之下，竟基於恐嚇公眾安全之概括犯意，
    自九十一年三月十九日上午十一時三十分許起至同日下午四時二分許（起訴書誤
    載至下午十二時三十分止）止，連續在新竹市○○鄉○○路四十五號「征服者網
    際網路公司」，透過該網路公司之網路專線及個人電腦主機一台（編號第十七台
    ，含螢幕、鍵盤、滑鼠等周邊設備，該電腦所使用之IP位址為211.73.17. 17 ）
    連接上網，以其名義向ＭＳＮ（由美商微軟公司Microsoft公司，設One Micosof
    -t Way, Redmond,  Washington 98052，該網站由微軟及其子公司所管理之各種
    網站及網頁所組成之網站群）網站所申請之免費電子郵件信箱（iwillkillyou44
    @hotmail.com）之電子郵件（收信密碼為888888），再開啟電腦之「記事本」純
    文字編輯程式，輸入內容為「這絕對不是惡作劇也不是開玩笑！！！限你們3/21
    pm 6:00前匯入新臺幣一千萬元到此戶頭，銀行代碼為812，帳號00000000000000
    00否則你們店及許多分店將發生重大爆炸！！！我們已策劃一年以上！錢繳不出
    來到時侯會讓你們死的很難看！！！！勸你們花錢消災我們也不想傷及無辜！勸
    你們不要報警我們是一群不怕死的亡命之徒！如果報警你們將負出嚴重後果！！
    ！！沒有討價還價餘地3/21 pm 6:00錢沒有看到準時引爆！到時你們就等著收屍
    ！！！！重申一次這不是開玩笑如果你們不照辦時侯後悔就來不及了！！！！」
    云云等對於對於公眾之生命施加將來惡害之文字，加以存檔後，再使用雅虎奇摩
    網站之搜尋引擎，以「銀行」字串來搜尋查得多家本國銀行網站之訊息，繼而透
    過hotmail郵遞主機及發信軟體將上開的恐嚇郵件，化名為「kkk@ff.com」、「
    亡命之徒亡命之徒」或「Nobady」、「KKK」，將前揭以「記事本」純文字編輯
    程式所輸入之文字複製後貼上郵件軟體之編輯區，先後於附表所示之時間，依次
    發信至第一商業銀行總行業務部（設於臺北市中正區○○○路○段三十號）電子
    郵件信箱（i075a.i075a@firstbank.com.tw）、上海商業儲蓄銀行（設於台北市
    ○○○路一段二號）之客戶服務信箱（service@scsb.com.tw）、誠泰商業銀行
    （設於台北市○○街一三四號）之客戶服務信箱（客戶服務部  Internet   Web
    Account）、匯通銀行之客戶信箱（webmaster@cathaybank.com.tw、聯邦商業銀
    行（設於台北市○○路○段一○五號）之客戶意見信箱（ubcsr104@email.ubot.
    com.tw,ubcr104@yesemail.com.tw）、香港商上海匯豐銀行（台北市○○區○○
    路一段三三三號十五樓）之客戶服務信箱（csr@mail.hsbc.com.tw）、華南商業
    銀行（設於台北市中正區○○○路○段三十八號）之客戶信箱（SERVICE/ TW 10
    00/HNCB）、荷蘭銀行（台北市松山區○○○路○段二號一樓）之客戶服務信箱
    （csrcard@abnamro.com.tw）、世華聯合商業銀行之客戶服務信箱（WebSer vic
    -e@uwccb.com.tw），恐嚇於第一商業銀行、上海商業儲蓄銀行、誠泰商業銀行
    、匯通銀行、聯邦商業銀行、香港上海匯豐銀行、華南商業銀行、荷蘭銀行及世
    華聯合商業銀行及其分行之員工及往來之民眾，致生危害於公眾之安寧與秩序。
    嗣經電子郵件處理人員循層級呈報管理階層主管後，報警於同年三月二十六日下
    午八時三十分許，循線查獲，而查悉上情。
二、案經內政部警政署刑事警察局移請臺灣臺北地方法院檢察署檢察官偵查起訴。
    理  由
一、右揭事實，業據被告甲○○迭於警偵訊及本院審理中坦承不諱（見偵查卷第六、
    七十、十一、一五九頁、本院九十一年十月七日審判筆錄）。核與證人即第一商
    業銀行總行人事室安全科科長王台淂、上海商業儲蓄銀行資訊處處長劉飛龍、誠
    泰商業銀行客戶服務部科長林怡文、匯通銀行總務部經理王瑞豐、聯邦商業銀行
    業務管理部專員張瑄文、聯邦商業銀行稽核部科長成慶陽、香港商上海匯豐銀行
    信用卡中心經理徐嘉隆、華南商業銀行總務室高級專員盧錫炯、荷蘭銀行信用卡
    服務中心職員鄰家慶、世華聯合商業銀行人事處職員溫仁海等人於警訊中證述於
    如附表所示之時間，分別接獲寄件者為「kkk@ff.com」、「亡命之徒亡命之徒」
    或「Nobady」、「KKK」之人所寄發之電子恐嚇郵件之情節相符（見偵查卷第二
    十四、三十六、四十一、四十四、五十一、五十七、六十五、七十、七十五、八
    十一頁），且有卷附內容為「這絕對不是惡作劇也不是開玩笑！！！限你們3/21
    pm 6:00前匯入新臺幣一千萬元到此戶頭，銀行代碼為812，帳號00000000000000
    00否則你們店及許多分店將發生重大爆炸！！！我們已策劃一年以上！錢繳不出
    來到時侯會讓你們死的很難看！！！！勸你們花錢消災我們也不想傷及無辜！勸
    你們不要報警我們是一群不怕死的亡命之徒！如果報警你們將負出嚴重後果！！
    ！！沒有討價還價餘地3/21 pm 6:00錢沒有看到準時引爆！到時你們就等著收屍
    ！！！！重申一次這不是開玩笑如果你們不照辦時侯後悔就來不及了！！！！」
    之電子郵件在卷可稽（見偵查卷第二十六、三十九、四十二、四十七、五十二、
    五十九、六十八、七十一、七十六、八十三頁）。而上開電子恐嚇郵件係被告利
    用「征服者網際網路公司」之網路專線（IP位址：211.73.17.17）及個人電腦設
    備連接上網傳送一情，復經證人即「征服者網際網路公司」負責人溫錦榮、「征
    服者網際網路公司」員工李美萱、「征服者網際網路公司」消費客人鄧國彥於警
    訊中證述綦詳並指認被告在卷（見偵查卷第一○五、一二八頁）。縱被告寄發電
    子恐嚇郵件之動機，係為喚起警方對於使用帳號八一二─0000000000
    0000帳戶之不法集團的重視，藉以宣洩心中不滿之情緒，然其行為時已就讀
    大學四年級，就上開對於公安危害程度不亞於恐怖份子行徑內容之電子恐嚇郵件
    ，勢將引起各該金融機構員工及社會之騷動與不安，衡情絕無不知之裡，仍執意
    為之，自難謂無恐嚇公眾安全之故意。此外，並有卷附指認照片四幀及郵政儲金
    匯業局自動櫃員機儲戶交易明細表、郵政存簿儲金簿轉帳明細影本、ＹＡＨＯＯ
    奇摩搜尋畫面、聯合報分類廣告影本等件可佐（見偵查卷第八、二十、二十一、
    一○七、一一八、一四四頁）。本件事證明確，被告前揭犯行，堪以認定，應予
    依法論科。
二、核被告上開所為，係犯刑法第一百五十一條恐嚇公眾安全罪。被告於如附表所示
    之時間，先後多次寄送電子恐嚇郵件之犯行，其時間緊接，手段相同，觸犯構成
    要件同一之罪名，應係基於初始同一犯罪計劃下之概括犯意反覆為之，應依連續
    犯之規定論以一罪，並依法加重其刑。查被告寄發電子恐嚇郵件之目的，在於報
    復刊登廉售手機廣告之不法集團，藉以排解心中不滿之情緒，郵件內所指定各該
    銀行匯入一千萬元之帳戶，又係被告所認定不法集團使用之戶頭，有偵查卷附郵
    政儲金匯業局自動櫃員機儲戶交易明細表、郵政存簿儲金簿轉帳明細影本足參，
    縱銀行果真依電子郵件所指而匯入款項，該匯款亦非被告所得支配，足見被告應
    非基於為自己或該不法集團不法所有之犯意而為之。公訴人以被告寄送電子郵件
    恐嚇前揭金融機構應於九十一年三月二十一日下午六時前匯入指定之銀行帳戶一
    千萬元，遂指其係出於意圖為自己不法所有之概括犯意為之，認定被告所為係犯
    刑法第四百四十六條第三項、第一項之恐嚇取財未遂罪，尚嫌漏未斟酌被告真正
    之犯罪動機，稍有未洽。惟起訴事實與本院認定之前揭犯罪事實，其社會基本事
    實同一，自應由本院變更起訴法條。爰審酌被告犯罪時尚就讀於明新技術學院（
    四年級），並無不良素行之紀錄，有卷附臺灣高等法院檢察署刑案紀錄簡覆表可
    憑，犯後又坦承犯行不諱，已有悔悟之意，其因不滿購買手機遭到不法集團恐嚇
    ，始萌報復之心，並寄送電子恐嚇郵件之犯罪動機，及其犯罪之手段，所為對於
    社會公眾安寧與秩序所生之危害程度等一切情狀，本院認公訴人所具體求處有期
    徒刑七月，實屬妥適且允當，爰量處如主文所示之刑。又被告前未曾受有期徒刑
    以上刑之宣告，觀之卷附臺灣高等法院檢察署刑案紀錄簡覆表亦明，審其因年輕
    氣盛，不甘不法集團恐嚇，一時失慮致罹刑章，犯後又能坦承犯行不諱，且深表
    悔悟，經此偵審程序，當知所警惕，信無再犯之虞，且被告於起訴後業已入伍服
    役，本院及公訴人均認所宣告之刑以暫不執行為適當，並諭知緩刑二年，以啟自
    新。
據上論斷，應依刑事訴訟法第二百九十九條第一項前段、第三百條，刑法第五十六條
、第一百五十一條、七十四條第一款，判決如主文。
本案經檢察官楊朝森到庭執行職務
中    華    民    國      九十一      年      十      月      二十四    日
                                      臺灣臺北地方法院刑事第六庭
                      法  官  吳  秋  宏
右正本證明與原本無異。
如不服本判決，應於判決送達後十日內，向本院提出上訴狀。
                                          書記官  林  碧  華
中    華    民    國      九十一      年      十      月      二十四    日
附表：金融機構收受電子恐嚇郵件之時間
一、第一商業銀行業務部：九十一年三月十九日十二時三十分
二、上海商業儲蓄銀行：九十一年三月十九日十二時二十四分五十八秒
三、誠泰銀行客戶服務部：九十一年三月十九日十二時二十七分五十八秒
四、匯通銀行：九十一年三月十九日十二時二十九分
五、聯邦商業銀行：九十一年三月十九日十一時五十五分五十七秒
六、香港商上海匯豐銀行：九十一年三月十九日十二時二十四分四十七秒
七、華南銀行：九十一年三月十九日十二時二十一分四十八秒
八、荷蘭銀行：九十一年三月十九日十二時二十分
九、世華商業聯合商業銀行：九十一年三月十九日十六時二分
附錄本案論罪科刑法條全文：
刑法第一百五十一條
以加害生命、身體、財產之事恐嚇公眾，致生危害於公安者，處二年以下有期徒刑。
